# 请教陈版主，关于收购少数股权差异的处理

提问人：1241051223 时间：2022-01-14 10:50:34
子公司收购孙公司的少数股权，差异冲减资本公积，但是因为子公司没有资本公积，所以冲减的是留存收益。然后母公司层面有资本公积的，在母公司合并层面是否需要把这个差异从留存收益调到资本公积？求助！

回答人：chenyiwei
是的。母公司合并报表层面如有足够的资本公积（资本溢价或股本溢价），则在母公司合并报表层面，应将该差额调整为冲减资本公积（资本溢价或股本溢价）。